【裁判字號】    89,易,1312
【裁判日期】    891108
【裁判案由】    傷害等
【裁判全文】
臺灣彰化地方法院刑事判決                        八十九年度易字第一三一二號
    公  訴  人  臺灣彰化地方法院檢察署檢察官
    被      告  戊○○
                丁○○
                乙○○
                甲○○
                丙○○
右列被告等因傷害等案件，經檢察官提起公訴 (八十八年度偵字第八一三四號)，本
院判決如左：
    主  文
戊○○、丁○○共同傷害人之身體，各處拘役伍拾日，如易科罰金均以佰元折算壹
日。
乙○○、甲○○、丙○○共同傷害人之身體，各處拘役伍拾日，如易科罰金均以佰
元折算壹日；又共同損壞他人之收藏櫃玻璃貳塊，足以生損害於他人，各處拘役壹拾
日，如易科罰金均以佰元折算壹日。各應執行拘役伍拾伍日，如易科罰金均以佰
元折算壹日。
    事  實
一、乙○○、甲○○因戊○○積欠其等父親林丁福民間互助會錢未還，而心生不滿，
    乙○○、甲○○乃與丙○○、陳博旭（陳某部分，業因證據不足，受檢察官不起
    訴處分確定）於民國八十八年五月二日晚上二十二時許，前往彰化縣永靖鄉○○
    村○○路○段三一０號戊○○住宅理論，適戊○○及其父己○○及其子丁○○三
    人在場，雙方遂生爭執，戊○○、丁○○父子即基於共同傷害犯意聯絡，持不明
    兇器毆打乙○○、甲○○、丙○○；而乙○○、甲○○、丙○○三人亦基於共同
    傷害犯意聯絡，分持不明兇器，毆打戊○○及其父己○○。使得乙○○受有左膝
    前裂傷一點五公分、右臂裂傷一公分、左腕內側裂傷四公分、二臂上背側擦傷各
    一處、左膝前擦傷二公分、右前臂擦傷零點八公分等傷害，甲○○受有面部撕裂
    傷、左臂裂傷、軀幹部多處擦傷，丙○○受有頭部挫傷併枕部裂傷、右上臂及右
    下腿瘀傷等傷害；戊○○受有下唇撕裂傷、前左胸挫傷瘀血（八乘十公分）左後
    背瘀血（八乘十公分）等傷害，己○○受有左前臂撕脫傷（七乘四點五公分）等
    傷害。其間，乙○○、甲○○、丙○○另基於共同毀損之犯意聯絡，將戊○○所
    有之收藏櫃玻璃二塊損壞，致不堪使用，使戊○○受有損害。
二、案經被害人戊○○、己○○及被害人乙○○、甲○○、丙○○訴由彰化縣警察局
    員林分局報告臺灣彰化地方法院檢察署檢察官偵查起訴。
    理  由
一、訊據被告戊○○、丁○○、乙○○、甲○○、丙○○對前揭犯罪事實，均矢口否
    認，被告戊○○、丁○○辯稱：伊係受毆打者，並非加暴者云云；被告乙○○、
    甲○○、丙○○則辯稱：其等受打後即行逃離，未對邱氏父子毆打，至於玻璃如
    何損壞亦與無關云云。然查：前開犯罪事實，業據告訴人戊○○、己○○及乙○○、甲○○、丙○○等人分別指訴綦詳。核與證人即現場目擊者陳博旭所證供丁○○、戊○○、乙○○、甲○○、丙○○五人見面就打起來等情大致相符，且有
    醫院之診斷證明書五紙、現場玻璃毀損相片三張附卷可稽，顯見被告戊○○、丁○○、乙○○、甲○○、丙○○所辯，與事實不合，乃係卸責之詞，不可採信。
    其等人之犯行，洵堪認定。
二、核被告戊○○、丁○○所為，均係犯刑法第二百七十七條第一項之傷害罪，被告
    乙○○、甲○○、丙○○所為係犯刑法第二百七十七條第一項之傷害罪及第三百
    五十四條毀損罪，被告戊○○與丁○○就所犯傷害罪；被告乙○○、甲○○、丙○○就所犯傷害與毀損罪均有犯意聯絡及犯行分擔，各為共同正犯。被告乙○○
    、甲○○、丙○○所犯傷害與毀損二罪，罪名不同且犯意個別，應分論併罰。爰
    審酌被告等人之素行、犯罪動機、目的、所生之危害及渠等於犯罪後之態度等一
    切情狀，各量如主文所示之刑，並諭知易科罰金之折算標準。並就被告乙○○、
    甲○○、丙○○部分，依法定其應執行之刑。
三、據上論斷，應依刑事訴訟法第二百九十九條第一項前段，刑法第二十八條、第二
    百七十七條第一項、第三百五十四條、第五十一條第六款、第四十一條，罰金罰
    鍰提高標準條例第一條前段、第二條前段，判決如主文。
本案經檢察官陳家美到庭執行職務。
中      華      民      國      八十九      年    十一  月    八        日
                                臺灣彰化地方法院刑事第二庭
                                      法      官  洪  志  賢
右正本證明與原本無異。
如不服本判決，應於判決送達後十日內，向本院提出上訴狀（須附繕本）。
告訴人或被害人對於判決如有不服具備理由請求檢察官上訴者，其上訴期間之計算係
以檢察官收受判決正本之日期為準。
                                      法院書記官  洪  年  慶
中      華      民      國      八十九      年    十一  月    十五      日
刑法第二百七十七條第一項
傷害人之身體或健康者，處三年以下有期徒刑，拘役或一千元以下罰金。
刑法第三百五十四條
毀棄、損壞前二條以外之他人之物或致令不堪用，足以生損害於公眾或他人者，處二
年以下有期徒刑、拘役或五百元以下罰金。


司法院資訊處製作；財團法人民間司法改革基金會備份。
